ANDRÉS BONILLA FULL STACK DEVELOPER

SOBRE MI

Como Full Stack Developer, puedo trabajar tanto en inglés como en español, lo que me permite colaborar en entornos multiculturales.

Además de mis habilidades técnicas, también tengo experiencia en liderazgo, planificación, trabajo en equipo y en el uso de metodologías como Scrum.

Poseo una gran capacidad de adaptabilidad y estoy abierto al aprendizaje de nuevas tecnologías y/o metodologías de trabajo.

PROYECTOS

Match Maker - Balloon Group Argentina

Aplicación móvil para la organización de competencias, creación de ligas y gestión de puntajes.

Guitar React

Tienda online donde se ofrece una amplia selección de guitarras eléctricas como producto principal.

Movie BASE

Página desarrollada a través del consumo de la API de TMDB.

EXPERIENCIA

2021 - 2022 Alemania

Gracias al auge del sector de deliveries en Berlín, tuve la oportunidad de trabajar como repartidor para dos grandes compañías de comercio online, como Take Away y Delivery Hero.

2019 - 2021 Nueva Zelanda

Me mudé a Nueva Zelanda con el objetivo de ampliar mis horizontes y aprender un nuevo idioma. Trabajé en más de 10 empresas, desempeñando diversos roles, desde cosecha de cerezas y polinización de árboles de pino, hasta ayudante directo del jefe de área en una fábrica de pasteles.

2014 - 2019 Uruguay

Como profesional de la educación, impartí clases de programación, lógica computacional y matemáticas en la UTU (educación pública). Fue una experiencia gratificante en la que contribuí al desarrollo humano y técnico de jóvenes con una fuerte orientación hacia la informática.



- in linkedin.../andresbonilla-dev
- github.../andres-bonilla
- x.andresbonilla@gmail.com

IDIOMAS

 Español Inglés

STACK

- React
- HTML
- Redux
- CSS
- React Router Sass
- React Native Sequelize
- Expo
- SQLite
- Node.js
- PostgreSQL
- Express
- MongoDB
- Mongoose
- Axios
- Git
- JWT
- JavaScript
- Passport.js
- TypeScript
- Docker

EDUCACIÓN

Full Stack Developer Plataforma 5

Formación en habilidades técnicas con un enfoque integral en el desarrollo de habilidades blandas.

Ingeniería en Computación **UdelaR - Fing**

Cursado hasta el segundo año, con especial énfasis en estructuras de datos.

Lic. en Matemáticas y Física **UdelaR - Fcien** Primer año cursado.